# 关于合伙企业的会计制度

提问人：半年半年 时间：2011-04-07 10:52:53
版主：
请问有限合伙基金公司适用什么会计制度？有没有合伙企业专门的会计制度？合伙企业的会计科目设置是否和其他公司不同，例如实收资本改为合伙人出资等？因为在百度上搜的时候看到有这样的说法，但是没有看到过官方的东西，不知道合伙企业的核算和报表应该是怎么样，求教！！
另外，一个法人公司和其他人出资设立合伙企业，那么这个法人的出资在法人公司的账面应该体现为长期股权投资还是长期应收款呢？
求助求助啊

回答人：chenyiwei
没有专门针对合伙企业的会计制度。作为从事股权投资和私募基金管理的有限合伙企业，个人建议是尽可能执行新准则。其实合伙企业和公司制企业的会计核算主要是在所有者权益方面存在差异，其他如资产、负债、损益的核算都是一样的。 一个法人公司和其他人出资设立合伙企业，那么这个法人的出资在法人公司的账面通常应该体现为长期股权投资，因为就其出资额承担了作为所有者的剩余风险和报酬。

回答人：chenyiwei
回复 板凳 半年半年 的帖子这个问题目前尚无统一规定。一般做法可以按每个合伙人设置单独的权益帐户，其中分设“合伙人出资”和“留存收益”两个明细帐户。也可根据需要设置其他帐户。

提问人：恒信 时间：2011-11-03 11:05:38
看过个案例，净资产分合伙人资本、合伙人提款、合伙人损益，不再设实收资本、资本公积、盈余公积和未分配利润，其他科目和新制度一致

回答人：chenyiwei
可以这样理解。合伙企业不适用《公司法》，当然也就不适用于按《公司法》确定权益分类。

提问人：caaa 时间：2018-01-08 14:47:53
有限合伙人持股20%以上，用成本法核算还是权益法核算呢？

回答人：chenyiwei
合伙企业的组织结构与公司相比更灵活，不能简单依据出资比例判断对合伙企业有无控制、共同控制或中重大影响。

提问人：layalaya 时间：2018-02-05 19:30:28
请问陈版主，如果后入伙的合伙人溢价增资，溢价部分该怎么记账呢？

回答人：chenyiwei
应根据合伙协议约定计算溢价增资额应归属其他合伙人享有的部分，分别贷记各合伙人的资本账户。合伙企业没有资本公积的概念。